臺灣嘉義地方法院刑事判決　　　　　　　 96年度易字第699號
公　訴　人　臺灣嘉義地方法院檢察署檢察官
被　　　告　甲○○
上列被告因違反毒品危害防制條例案件，經檢察官提起公訴（九
十六年度毒偵字第一四七五號），本院判決如下：
    主  文
甲○○施用第二級毒品，處有期徒刑柒月。
    事  實
一、甲○○前於民國九十五年間因違反毒品危害防制條例案件，
    經本院以九十五年度毒聲字第六三號裁定令入勒戒處所觀察
    、勒戒後，認無繼續施用毒品傾向，於九十五年七月十日執
    行完畢出所，詎仍不知悛悔，於上開觀察、勒戒執行完畢五
    年內，另起施用第二級毒品之犯意，於九十六年八月二十一
    日十九時三十分許在臺灣嘉義地方法院檢察署採尿回溯四日
    內某時，在其位於嘉義縣民雄鄉○○村○○○街二十號住處
    內，以將甲基安非他命燒烤後再吸用所產生煙霧之方式，施
    用甲基安非他命乙次。嗣於九十六年八月二十一日凌晨一時
    二十分許，在嘉義縣民雄鄉鎮○村○○路○段九六０號前，
    因涉嫌槍砲彈藥刀械管制條例案件為警盤檢查獲，而於同日
    十九時三十分許，得甲○○同意採其尿液送驗，其結果呈甲
    基安非他命陽性反應，始查知上情。
二、案經臺灣嘉義地方法院檢察署檢察官自動檢舉後偵查起訴。
    理  由
一、訊據被告甲○○對於矢口否認於上開時、地有施用第二級毒
    品甲基安非他命犯行，辯稱：伊於九十六年八月二十一日採
    尿前已經超過一週未施用甲基安非他命，可能是因為其腎臟
    功能不好、代謝不良以致過去施用甲基安非他命殘留體內而
    使驗尿結果呈甲基安非他命陽性反應云云。惟查：
  （一）被告於本院審理時對伊於九十五年七月十日觀察、勒戒
        執行完畢出所後，因咳嗽嚴重仍繼續以將甲基安非他命
        燒烤後再吸用所產生煙霧之方式施用甲基安非他命之事
        實供承不諱（見本院卷第25頁、第26頁）；參以於九十
        六年八月二十一日十九時三十分許，得被告同意採其尿
        液送驗，其結果確呈甲基安非他命陽性反應等情，亦有
        臺灣嘉義地方法院檢察署檢察官採尿交辦單、尿液檢體
        監管紀錄表及臺灣檢驗科技股份有限公司濫用藥物尿液
        檢驗報告各乙份（見九十六年度毒偵字第一四七五號偵
        查卷第2頁至第4頁）在卷可稽。而本件被告之尿液檢體
        鑑定臺灣檢驗科技股份有限公司係以「酵素免疫分析法
        （EIA)」及「氣相層析／質譜儀分析法」確認，此觀上
        開檢驗報告即明；再佐以被告於本院審理時亦供稱：伊
        並未服用任何感冒藥或成藥，且周遭同事、家人並無人
        施用第二級毒品甲基安非他命，伊施用甲基安非他命時
        均獨自一人在住處內施用（見本院卷第23頁、第26頁）
        等情。是本件被告之尿液，既經「篩檢」與「確認」該
        二檢驗步驟，並以氣相層析質譜儀分析法做確認，且被
        告亦供稱其未服用其他藥物或因他人施用毒品時在場遭
        沾染，自無偽陽性反應之疑慮，堪認被告確有施用第二
        級毒品甲基安非他命之行為無訛。
  （二）被告固辯稱：伊於九十六年八月二十一日採尿前已經超
        過一週未施用甲基安非他命，可能是因為其腎臟功能不
        好、代謝不良以致過去施用甲基安非他命殘留體內而使
        驗尿結果呈甲基安非他命陽性反應云云。惟按施用甲基
        安非他命後二十四小時內，約有施用劑量之百分之七十
        由尿中排出，其於尿液中排出之最長時限，受施用劑量
        、施用方式、個人體質及其代謝情況等因素影響，因個
        案而異，一般可檢出之最長時間甲基安非他命為一至五
        天（參照行政院衛生署管制藥品管理局九十五年五月四
        日管檢字第九三九０二號函；見法官辦理刑事案件參考
        手冊(一)第138頁、第139頁）。而本件被告之尿液鑑驗結
        果，其安非他命確認檢驗結果>1000（2690）ng/ml、甲
        基安非他命確認檢驗結果 >1000（22480）ng/ml等情，
        此觀其上開尿液檢驗報告即明，較諸行政院衛生署所公
        告之閥值（安非他命500ng/ml、甲基安非他命500ng/ml
        且安非他命≧200ng/ml）標準，被告之尿液檢驗結果安
        非他命部份達公告閥值之5.38倍，而甲基安非他命部份
        則高達閥值之 44.96倍，並非僅稍高於公告閥值，揆諸
        上開說明，縱被告辯稱其腎臟功能不好、代謝不良亦殊
        無可能導致上開極高之確認檢驗值，是堪認被告於採尿
        前四日內必有施用甲基安非他命毒品之行為無疑。從而
        ，被告辯稱：其於九十六年八月二十一日採尿前一週內
        均未施用第二級毒品云云，自不足採。又被告前於九十
        五年間因違反毒品危害防制條例案件，經本院以九十五
        年度毒聲字第六三號裁定令入勒戒處所觀察、勒戒後，
        認無繼續施用毒品傾向，於九十五年七月十日執行完畢
        出所等情，則有臺灣高等法院前案紀錄表乙份附卷可憑
        。故被告於觀察、勒戒執行釋放後五年內再犯本件施用
        第二級毒品犯行，至堪認定，應依法論科。
二、按甲基安非他命屬毒品危害防制條例所定之第二級毒品，故
    核被告甲○○所為，係犯毒品危害防制條例第十條第二項之
    施用第二級毒品罪；其施用前持有甲基安非他命之低度行為
    ，為施用之高度行為所吸收，不另論罪。爰審酌被告前有違
    反麻醉藥品管理條例、違反選舉罷免法、違反毒品危害防制
    條例前科之素行，高中肄業之智識程度，前曾因施用毒品而
    經觀察、勒戒程序，竟未思悔改，另起意再為上開施用毒品
    犯行，顯然缺乏禁絕毒害決心，並審酌施用毒品犯行係屬戕
    害自身健康之行為，尚未危害他人，惟被告於本院審理中矢
    口否認犯行，飾詞卸責，且對於其施用第二級毒品行為毫無
    悔意，犯後態度難認良好等一切情狀，量處如主文所示之刑
    ，以資懲儆。
據上論斷，應依刑事訴訟法第二百九十九條第一項前段，毒品危
害防制條例第十條第二項，判決如主文。
本案經檢察官陳則銘到庭執行職務。
中　　華　　民　　國　　 96　　年　 11 　月　　30 　　日
                      刑事第一庭  法　官  曾宏揚
上列正本證明與原本無異。
如不服本判決，應於判決送達後十日內向本院提出上訴狀，上訴
書狀依法應敘述具體理由，如未敘述具體理由者，應於上訴期間
屆滿後二十日內補提理由書於本院（均應附繕本）。告訴人或被
害人如對於本判決不服者，應具備理由請求檢察官上訴，其上訴
期間之計算係以檢察官收受判決正本之日期為準。
中　　華　　民　　國　　 96　　年　 11 　月　　30 　　日
                                  書記官  陳慶昀
附錄論罪科刑法條：
毒品危害防制條例第十條第二項
施用第二級毒品者，處 3 年以下有期徒刑。
